臺灣高雄地方法院民事裁定
111年度補字第476號

原      告  邱莉文  

訴訟代理人  雷皓明律師
            王郁萱律師
            陳沛羲律師
被      告  賴宸緯  
上列當事人間履行協議事件，本院裁定如下：
    主  文
本件移送臺灣高雄少年及家事法院。
    理  由
一、按訴訟之全部或一部，法院認為無管轄權者，依原告聲請或
    依職權以裁定移送於其管轄法院；又除別有規定外，前開規
    定於非訟事件準用之，民事訴訟法第28條第1項、非訟事件
    法第5條定有明文。次按，家事事件法所定家事事件由少年
    及家事法院處理之；家事事件之管轄，除本法別有規定外，
    準用非訟事件法有關管轄之規定；非訟事件法未規定者，準
    用民事訴訟法有關管轄之規定，家事事件法第2條前段、第5
    條亦有明定。復按，家事事件法所定家事事件由少年及家事
    法院處理之；夫妻財產之補償、分配、分割、取回、返還及
    其他因夫妻財產關係所生請求事件為家事丙類事件；因婚姻
    無效、撤銷或離婚之給與贍養費事件為家事戊類事件，家事
    事件法第2條前段、第3條第3項第3款及同條第5項第1款明揭
    其旨。此乃法律規定依該等事件之性質而定僅得由少年及家
    事法院管轄者，縱未以法文明定專屬管轄字樣，性質上仍屬
    專屬管轄。又按，確認婚姻無效、撤銷婚姻、離婚、確認婚
    姻關係存在或不存在事件，專屬夫妻之住所地法院、夫妻經
    常共同居所地法院、訴之原因事實發生之夫或妻居所地法院
    管轄；夫妻同居、指定夫妻住所、請求報告夫妻財產狀況、
    給付家庭生活費用、扶養費、贍養費或宣告改用分別財產制
    事件之管轄，準用第52條規定，家事事件法第52條第1項、
    第98條定有明文。
二、本件原告起訴主張兩造於民國108年4月9日離婚，並於離婚
    協議書（下稱系爭協議書）第一條第㈡項「財產之歸屬」約
    定門牌高雄市○○區○○路000號18樓之1房地（下稱系爭房地）
    歸被告所有，且合意將系爭房地之房屋貸款名義人變更為實
    際房屋所有權人，即由房地所有權人承擔該房屋貸款；復於
    系爭協議書第一條第㈢項「贍養費及慰藉金之給付」約定被
    告應自108年5月9日起至113年4月9日止按月給付新臺幣2萬
    元予原告。惟被告未依約將系爭房地之房屋貸款名義人變更
    為被告，亦未遵期給付贍養費及慰藉金，爰起訴請求被告履
    行系爭協議書之約定等情。足見原告係依系爭協議書中關於
    夫妻財產分配及給與贍養費約定之法律關係為請求，核屬家
    事事件法第3條第3項第3款及同條第5項第1款所定家事事件
    。又兩造住所地均位於高雄市，有起訴狀在卷可稽，揆諸前
    揭規定，本件應專屬臺灣高雄少年及家事法院管轄，本院無
    管轄權，爰依職權將本件移送該管轄法院。
三、據上，裁定如主文。　　
中　　華　　民　　國　　111 　年　　5 　　月　　30　　日
                  民事審查庭  法　官　洪培睿
正本係照原本作成。
本裁定得抗告，如有不服，應於裁定送達後10日內向本院提出抗
告狀，並應繳納抗告裁判費新臺幣1,000元。
中　　華　　民　　國　　111 　年　　5 　　月　　30　　日
                              書記官　吳國榮